# 请教陈版，新收入准则下子公司之间货物调配产生的运输费如何核算？

提问人：kinglove46 时间：2020-10-16 18:33:09
新收入准则下子公司之间货物调配产生的运输费如何核算？
根据新收入准则应用案例，运输费的核算需要考虑是否构成履约义务。请教陈版主，公司内部的货物调配（如制造工厂完成制造后将产品配送到各销售中心等）的运输费是计入营业成本还是运输费用呢？
之前您在另一个帖子https://bbs.esnai.com/thread-5424469-1-1.html赞成了下面的观点：
“在新收入准则下的运费会计处理，均计入营业成本，其中：构成单项履约义务的，其性质属于提供服务成本，不构成单项履约义务的，其性质属于销售商品成本，除少数特殊情况外（不属于合同中约定的为客户发生的或者说并不是为履约而发生的运输，其对应的运费仍然计入销售费用外）。”
是否内部的货物调配就属于特殊情况？

回答人：chenyiwei
内部的货物调配就属于特殊情况，其不对应于特定的客户合同，自然就不构成合同履约成本。相关运费应直接计入销售费用。